【裁判字號】    97,聲再,406
【裁判日期】    971128
【裁判案由】    詐欺
【裁判全文】
臺灣高等法院刑事裁定                 97年度聲再字第406號
再審聲請人
即受判決人  甲○○
上列聲請人因詐欺案件，對於本院97年度上易字第2240號，中華
民國97年10月23日第二審確定判決，聲請再審，本院裁定如下：
    主  文
再審之聲請駁回。
    理  由
一、本件再審聲請意旨略以：聲請人未交付任何文件給羅永正簽
    名蓋章，亦從未對羅永正說：「一切車貸誰要負責？」等話
    ，在臺灣士林地方法院出庭時，羅永正當庭證實僅見過聲請
    人 3次面，是羅永正與聲請人並不熟識，沒有理由聽信聲請
    人的話，且本案所有關係人亦均在臺灣士林地方法院出庭時
    ，指稱未見過聲請人。又如聲請人係欲向保險公司謊報車輛
    失竊以詐騙金錢，聲請人並非車主，其如何得到理賠？聲請
    人無任何利益可圖。懇請法院給予適當判決，並傳訊羅永正
    出庭與聲請人對質，以證實聲請人所言屬實云云。
二、經查：聲請人即被告甲○○與羅永正及不詳年籍、自稱「江
    文雄」之成年男子，明知彼等 3人均無全額付款購買車輛之
    資力，亦無給付分期價款之真意，竟思於辦理貸款取得汽車
    後，謊報汽車遭竊以取得新號牌再出售予他人，並向保險公
    司詐領保險金，因而涉犯刑法第339條第1項詐欺取財既遂罪
    （向順益汽車詐得系爭汽車部分）、同條第1項、第3項詐欺
    取財未遂罪（向新安公司詐領保險金部分）、刑法第 171條
    第1項之未指定犯人誣告罪及刑法第 216條行使同法第214條
    使公務員登載不實文書罪，業經原確定判決於理由內詳加敘
    明其所憑論據，並以聲請人所辯：伊未到內湖買車，亦未介
    入買車的過程，且賣車的人都說沒見到伊，伊只是單純開計
    程車搭載客人云云，要係圖卸刑責之詞，核非事實，不足採
    信，亦於判決理由內詳加敘明，並予以指駁在卷。聲請人所
    執上揭聲請再審之理由，無非係就本院前開判決證據採酌與
    否之爭執，惟證據之調查，係屬法院之職權，而法院就調查
    證據之結果，本於自由心證之原則，而為斟酌取捨，是證據
    之證明力如何，係屬法院之職權範圍，原確定判決既已就相
    關被告涉案之證據，予以審酌認定，並敘明何以採酌之理由
    ，而認已足以認定聲請人確涉有詐欺取財、未指定犯人誣告
    、使公務員登載不實文書等罪責，而其證據之取捨並無違反
    論理或經驗法則，即難認其所為之論斷係屬違法，聲請人就
    屬法院職權認定之範疇任意予以指摘，自有未合。至聲請人
    另請求傳訊證人羅永正，以證明其所言屬實，惟就被告甲○
    ○、羅永正及「江文雄」 3人之分工情節、被告於羅永正至
    順益汽車簽約購買系爭汽車時在場、被告交付切結書予羅永
    正簽名蓋章等情，均已經證人羅永正於第一審審理中結證纂
    詳，被告復請求傳訊證人羅永正，顯屬無據，且聲請人聲請
    本件再審，亦未敘明其究依何法條規定之再審理由而聲請本
    件再審，亦有未合，是聲請人聲請本件再審，其所提出之上
    揭再審理由，並非適法之再審理由，聲請人聲請本件再審，
    顯無理由，應予駁回。
三、據上論斷，應依刑事訴訟法第434條第1項，裁定如主文。
中    華    民    國    97    年    11    月    28    日
                  刑事第二庭審判長法  官  洪光燦
                                  法  官  林恆吉
                                  法  官  宋明蒼
以上正本證明與原本無異。
不得抗告。
                                  書記官  駱麗君
中    華    民    國    97    年    11    月    28    日


司法院資訊處製作；財團法人民間司法改革基金會備份。
